# 关联方的确认

提问人：18201829815 时间：2019-11-20 06:30:18
A公司持股 B公司80%股份，王某聪占 A公司80%的股份，请问王某聪和 A公司都是 B的关联方吗，另请问一下怎么快速辨别是不是关联方（准则定义太宽泛了），谢谢

回答人：chenyiwei
1 、这种情况下，存在控制关系的各方之间构成关联方。
2 、根据《企业会计准则第 36 号——关联方披露》的规定，关联方关系的存在是以控制、共同控制或重大影响为前提条件的。在判断是否存在关联方关系时，应当遵守实质重于形式的原则。
根据《企业会计准则第 36 号——关联方披露》及其讲解的规定，并参照 2009年 11 月修订后的《国际会计准则第 24 号——关联方披露》（IAS 24），对关联方关系的认定应遵循以下原则：
（ 1 ）如果A 控制 B 和C，则 B 和C 之间构成关联方关系；
（ 2 ）如果A 控制B，同时 A 对C 有共同控制或重大影响，则B 和 C之间构成关联方关系；
（ 3 ）如果 A 对 B 有共同控制，同时 A 对 C 有共同控制或重大影响，则B 和 C之间构成关联方关系；
（ 4 ）如果A 对 B 和C 都只有重大影响，则 B 和 C 之间不构成关联方；
（ 5 ）在判断关联方关系时，某主体与受其控制或共同控制的各主体，以及对其具有控制或共同控制的各主体，以及与之同受一方控制或共同控制的各主体之间，均应作为一个整体，只要报告主体与该组主体中的某一个存在关联方关系，则报告主体与该组主体中所包含的所有主体均构成关联方关系；
（ 6 ）控制和共同控制可以无限层往下传递（但如果中间某一层是共同控制，则从该层开始往下都只能是共同控制。例如，本企业对子公司的子公司具有控制；本企业对子公司的合营企业具有共同控制；本企业对合营企业的子公司具有共同控制；本企业对合营企业的合营企业具有共同控制），因此 “间接控制” 和 “间接共同控制” 是成立的；相反，重大影响仅对本层次有效，不能往下传递（即，本企业对联营企业的联营企业不具有重大影响），因此“间接重大影响” 是不存在的。